---
name: Vinicio
surname: Coelho Lima
position: Analista Florestal
address: Aparecida do Taboado, Mato Grosso do Sul
www: viniciovcl.github.io/viniciovcl
email: viniciovcl@gmail.com
github: viniciovcl
#linkedin: linkedin.com/in/vinício-lima-44771b10a
date: "`r format(Sys.time(), '%B %Y')`"
headcolor: 414141
docname: CV
output:
  vitae::awesomecv: default
  vitae::markdowncv: default
editor_options:
  chunk_output_type: console
---

```{r setup, include=FALSE}
knitr::opts_chunk$set(echo = FALSE,
                      warning = FALSE,
                      message = FALSE)


pkgs <- c('vitae' ,'here' ,'tinytex' ,'tibble' ,'glue' ,'rmarkdown' ,'dplyr', 'readr' ,'yaml')
xfun::pkg_attach2(pkgs)



packages <- c('vitae'     # The CV's LaTeX Template
             ,'tibble'    # Data sctructure for tribbles
             ,'magrittr'  # The Pipe %>%
             ,'here'      # Relative Filepaths
             ,'readr'     # Data Loading
             ,'tidyverse' # Needed for bind_rows and whatever
             # ,'scholar'   # Updating publications from google scholar
             ,'kableExtra'# Adding technicalskills table
            )
library(magrittr)
# Install packages not yet installed
installed_packages <- packages %in% rownames(installed.packages())
if (any(installed_packages == FALSE)) {
  install.packages(packages[!installed_packages])
}

# Packages loading
lapply(packages, library, character.only = TRUE) %>%
  invisible()

source(file = "../R/data.r")

```


# Histórico Profissional


```{r Leadership, results = "asis"}

leadership %>%
  detailed_entries(
    with = title,
    what = unit,
    why = detail,
    when = glue::glue("{startMonth} {startYear} - {endMonth} {endYear}",.na = ""),
    where = where, .protect = F
  )

```




# Projetos recentes


```{r Projetos}


CursoR <- c("Versionamento, documentação e reportes")

TS <- c("Detecção de Mudanças")




classes <- tibble(title =c(rep("\\href{https://viniciovcl.github.io/viniciovcl/post/}{\\color{black}{Relatórios reprodutíveis}}", length(CursoR)),
                            rep("\\href{https://github.com/viniciovcl/Data-cube-raster/}{\\color{black}{Análise de imagens de satélite}}",length(TS))
                            ),
                  detail = c(CursoR,  TS))

classes %>%
  detailed_entries(
    what = title,
    why = detail, .protect = F
  )
```


<!-- \smallskip -->



# Cursos e Treinamentos


```{r}

Geocursos <- c("DBA postgis")

CursoR <- c("Dashboards com shiny")


SELPER <- c("Sistemas de banco de dados geográficos",
"Processamento digital de imagens")



classes <- tibble(title =c(rep("SELPER Brasil", length(SELPER)),
                           rep("Curso-R", length(CursoR)),
                           rep("Geocursos", length(Geocursos)) 
                            ),
                  detail = c(SELPER, CursoR, Geocursos))

classes %>%
  detailed_entries(
    what = title,
    why = detail, .protect = F
  )
```



# Formação

```{r EDUCATION2}
structure(
  list(
    what = c(
      "Instituto de Gociências",
      "Departamento de Ciência do Solo",
      "Departamento de Geografia"
    ),
    when = structure(c("2017", "Interrompido", "2015"), class = c("glue", "character")),
    with = c(
      "",
      "",
      ""
    ),
    where = c(
      "Universiade de Brasília, DF ",
      "Escola Superior de Agricultura Luis de Queiroz, SP",
      "Universidade Federal de Viçosa, MG"
    ),
    why = list(
      "Especialização (lato sensu) em Geoprocessamento Ambiental",
      "Pós-graduação (stricto sensu) em Solos e Nutrição de Plantas",
      "Bacharelado em Geografia"
    )
  ),
  row.names = c(NA, 3L),
  groups = structure(
    list(
      what = c(
        "BSc Geografia",
        "MSc Ciência do Solo",
        "Esp Geoprocessamento e Sensoriamento Remoto"
      ),
      when = structure(c("2015",
                         "Interrompido", "2017"), class = c("glue", "character")),
      with = c("UFV, MG",
               "Esalq, SP",
               "UnB, DF"),
      where = c("UFV, MG", "Esalq, SP", "UnB, DF" ),
      .rows = structure(
        list(3L, 2L, 1L),
        ptype = integer(0),
        class = c("vctrs_list_of",
                  "vctrs_vctr", "list")
      )
    ),
    row.names = c(NA,-3L),
    class = c("tbl_df",
              "tbl", "data.frame"),
    .drop = TRUE
  ),
  class = c(
    "vitae_detailed",
    "vitae_preserve",
    "grouped_df",
    "tbl_df",
    "tbl",
    "data.frame"
  ),
  preserve = c("what", "when", "with", "where", "why"),
  protect = TRUE
)

```


# Informações complementares

- Procuro desenvolver competências para execução de planos envolvendo múltiplos times, transmitindo informações de
forma clara e alinhamento entre as partes envolvidas.

- Busco contribuir com a replicabilidade e documentação das soluções desenvolvidas pela equipe. Tenho prestado apoio
com automatização de fluxos de trabalho e análises, visando aumentar a capacidade de atender as demandas.

- Possuo experiência com ferramentas de manipulação e análise de dados. Usuário R (linguagem de programação). Tenho
aplicado conhecimentos para resumir e interpretar dados e comunicar resultados, buscando facilitar a tomada de decisão.


## Região de interesse

- Preferência pelo Mato Grosso do Sul e interior de São Paulo.
- Aceito viajar pela empresa.
- Aceito considerar propostas de outras regiões.

