---
name: Vinicio
surname: Coelho Lima
position: Analista Florestal
address: Aparecida do Taboado, Mato Grosso do Sul
www: viniciovcl.github.io/viniciovcl
email: viniciovcl@gmail.com
github: viniciovcl
#linkedin: linkedin.com/in/vinício-lima-44771b10a
date: "`r format(Sys.time(), '%B %Y')`"
headcolor: 414141
docname: CV
output:
  vitae::awesomecv: default
  vitae::markdowncv: default
editor_options:
  chunk_output_type: console
---

```{r setup, include=FALSE}
knitr::opts_chunk$set(echo = FALSE,
                      warning = FALSE,
                      message = FALSE)


pkgs <- c('vitae' ,'here' ,'tinytex' ,'tibble' ,'glue' ,'rmarkdown' ,'dplyr', 'readr' ,'yaml')
xfun::pkg_attach2(pkgs)



packages <- c('vitae'     # The CV's LaTeX Template
             ,'tibble'    # Data sctructure for tribbles
             ,'magrittr'  # The Pipe %>%
             ,'here'      # Relative Filepaths
             ,'readr'     # Data Loading
             ,'tidyverse' # Needed for bind_rows and whatever
             # ,'scholar'   # Updating publications from google scholar
             ,'kableExtra'# Adding technicalskills table
            )
library(magrittr)
# Install packages not yet installed
installed_packages <- packages %in% rownames(installed.packages())
if (any(installed_packages == FALSE)) {
  install.packages(packages[!installed_packages])
}

# Packages loading
lapply(packages, library, character.only = TRUE) %>%
  invisible()

source(file = "../R/data.r")

```


# Histórico Profissional


```{r Leadership, results = "asis"}

leadership %>%
  detailed_entries(
    with = title,
    what = unit,
    why = detail,
    when = glue::glue("{startMonth} {startYear} - {endMonth} {endYear}",.na = ""),
    where = where, .protect = F
  )

```




# Projetos recentes


```{r Projetos}


CursoR <- c("Versionamento, documentação e reportes.")

TS <- c("Séries temporais, Data cube raster.")




classes <- tibble(title =c(rep("\\href{https://viniciovcl.github.io/viniciovcl/post/}{\\color{black}{Relatórios reprodutíveis}}", length(CursoR)),
                            rep("\\href{https://github.com/viniciovcl/Data-cube-raster/}{\\color{black}{Análise de imagens de satélite}}",length(TS))
                            ),
                  detail = c(CursoR,  TS))

classes %>%
  detailed_entries(
    what = title,
    why = detail, .protect = F
  )
```


<!-- \smallskip -->


# Ferramentas

<!-- \noindent\makebox[\linewidth]{\rule{\textwidth}{0.4pt}} -->

  <!-- \par\noindent\nobreak\vspace{-30pt}\rule{\textwidth}{1pt} -->

```{r techtable, results='markup'}
tribble(
  ~`Linguagem`, ~`GIS`, ~`Manipulação e Modelagem`, ~`Documentação e comunicação`,
  "R, SQL",
  "QGIS, ArcGIS, SAGA-GIS,  sf, raster, terra, Earth-Engine, AgroCAD",
  "tidyr, lubridate, stringr, Geodatabase, GeoPackage",
  "ggplot, Rmarkdown, Flexdashboard, Shiny-dashboard"
) %>%
  kable(booktabs = T, align = 'c', escape = T, format = "latex") %>%
  kable_styling(full_width = F, font_size = 9,latex_options = "hold_position") %>%
  row_spec(0, bold = T, color = "#414141") %>%
  row_spec(1, bold = F, color = "#7f7f7f") %>%
  kableExtra::column_spec(column = 1:4, width = '4.26cm')
```

<!-- \smallskip -->


# Cursos e Treinamentos


```{r}

Geocursos <- c("DBA postgis")

CursoR <- c("Dashboards com shiny")


SELPER <- c("Sistemas de banco de dados geográficos",
"Processamento digital de imagens")



classes <- tibble(title =c(rep("SELPER Brasil", length(SELPER)),
                           rep("Curso-R", length(CursoR)),
                           rep("Geocursos", length(Geocursos)) 
                            ),
                  detail = c(SELPER, CursoR, Geocursos))

classes %>%
  detailed_entries(
    what = title,
    why = detail, .protect = F
  )
```



# Formação

```{r EDUCATION2}
structure(
  list(
    what = c(
      "Instituto de Geociências",
      "Departamento de Ciência do Solo",
      "Departamento de Geografia"
    ),
    when = structure(c("2017", "Interrompido", "2015"), class = c("glue", "character")),
    with = c(
      "",
      "",
      ""
    ),
    where = c(
      "Universiade de Brasília, DF ",
      "Escola Superior de Agricultura Luis de Queiroz, SP",
      "Universidade Federal de Viçosa, MG"
    ),
    why = list(
      "Especialização (lato sensu) em Geoprocessamento Ambiental",
      "Pós-graduação (stricto sensu) em Solos e Nutrição de Plantas",
      "Bacharelado em Geografia"
    )
  ),
  row.names = c(NA, 3L),
  groups = structure(
    list(
      what = c(
        "BSc Geografia",
        "MSc Ciência do Solo",
        "Esp Geoprocessamento e Sensoriamento Remoto"
      ),
      when = structure(c("2015",
                         "Interrompido", "2017"), class = c("glue", "character")),
      with = c("UFV, MG",
               "Esalq, SP",
               "UnB, DF"),
      where = c("UFV, MG", "Esalq, SP", "UnB, DF" ),
      .rows = structure(
        list(3L, 2L, 1L),
        ptype = integer(0),
        class = c("vctrs_list_of",
                  "vctrs_vctr", "list")
      )
    ),
    row.names = c(NA,-3L),
    class = c("tbl_df",
              "tbl", "data.frame"),
    .drop = TRUE
  ),
  class = c(
    "vitae_detailed",
    "vitae_preserve",
    "grouped_df",
    "tbl_df",
    "tbl",
    "data.frame"
  ),
  preserve = c("what", "when", "with", "where", "why"),
  protect = TRUE
)

```



# Publicações

- Camêlo, D. de L., Ker, J. C., Novais, R. F., Corrêa, M. M., & **Lima, V. C.** , (2015). SEQUENTIAL EXTRACTION OF PHOSPHORUS BY MEHLICH-1 AND ION EXCHANGE RESIN FROM B HORIZONS OF FERRIC AND PERFERRIC LATOSOLS (OXISOLS). Revista Brasileira De Ciência Do Solo, 39(4), 1058–1067. https://doi.org/10.1590/01000683rbcs20140405

## Resumos

- Siqueira, R. G.; **Lima, V. C.**; Souza, J. J. L. L. . Análise quantitativa da variabilidade espacial da densidade de drenagem com o estimador de densidade de Kernel em ambiente SIG. in: Anais do XVIII Simpósio Brasileiro de Sensoriamento Remoto-SBSR, 2017, Santos. INPE Santos - SP. ISBN: 978-85-17-00088-1

- **LIMA, V. C.** ; CAMÊLO, D. L. ; KER, J. C. ; CORRÊA, M. M. ; VIDAL-TORRADO, P. . ATRIBUTOS FÍSICOS E QUÍMICOS DE LATOSSOLOS VERMELHOS FÉRRICOS E PERFÉRRICOS DE MINAS GERAIS. In: XXXIV Congresso Brasileiro de Ciência do Solo, 2013, Florianópolis. Ciência do Solo: Para que e para quem? Programa & Resumos. Florianópolis: Epagri e SBCS. v. 2.


- CAMÊLO, D. L. ; **LIMA, V. C.** ; KER, J. C. ; CORRÊA, M. M. ; VIDAL-TORRADO, P. . UTILIZAÇÃO DA RELAÇÃO MOLAR FE2O3/TIO2 PARA SEPARAÇÃO DE LATOSSOLOS VERMELHOS DESENVOLVIDOS DE ROCHAS BÁSICAS. In: XXXIV Congresso Brasileiro de Ciência do Solo, 2013, Florianópolis. Ciência do Solo: Para que e para quem? Programa & Resumos. Florianópolis: Epagri e SBCS, 2013. v. 2.


